臺灣高雄地方法院刑事判決　　　　　　 100年度易字第1439號
公　訴　人　臺灣高雄地方法院檢察署檢察官
被　　　告　蔡進福
上列被告因竊盜案件，經檢察官提起公訴（100年度偵字第17257
、20609 號），被告就被訴事實為有罪之陳述，經告知簡式審判
程序之旨，並聽取檢察官及被告之意見後，依簡式審判程序審理
，並判決如下：
    主  文
蔡進福犯如附表一、二所示之罪，各處如附表一、二所示之宣告
刑。應執行有期徒刑參年陸月；扣案之螺絲起子貳支，均沒收。
    事  實
一、蔡進福意圖為自己不法之所有，基於竊盜犯意，於附表一、
    二所示之時間、地點，以附表一、二所示之方式，竊得如附
    表一、二所示之財物（附表一編號3 及附表二編號3 ，均未
    竊得物品），得手後供己花用。嗣於民國100 年6 月2 日19
    時許，為警在高雄市三民區○○○路306 號「大都會網路咖
    啡美食館」前查獲，並扣得螺絲起子2 支。
二、案經謝文裕、顏國枝、江恩婷、蔡家茂、廖欽盛、林美滿、
    蘇秀幸、洪文生、程瑛雪、陳勝義、趙秋鑾及徐承文等人訴
    由高雄市政府警察局三民第二分局移送臺灣高雄地方法院檢
    察署檢察官偵查起訴。
    理  由
一、本件被告蔡進福所犯普通竊盜罪、加重竊盜罪，係死刑、無
    期徒刑、最輕本刑為3 年以上有期徒刑以外之罪，其於審理
    程序中就被訴事實為有罪之陳述，經告知簡式審判程序之旨
    ，並聽取公訴人、被告之意見後，認為適宜進行簡式審判程
    序，經本院改依簡式審判程序審理。又簡式審判程序之證據
    調查，依刑事訴訟法第273 條之2 規定，不受同法第159 條
    第1 項審判外陳述排除之限制，且被告對於卷內之各項證據
    ，亦不爭執證據能力，故卷內所列之各項證據，自得作為證
    據，先予敘明。
二、前揭事實，業據被告於偵、審時均坦承不諱，核與證人蔡秀
    月於警詢（偵一卷第26、27頁）、證人江恩婷於警詢（偵一
    卷第38、39頁）、證人蔡家茂於警詢（偵一卷第40、41頁）
    、證人謝文裕於警詢（偵一卷第28至31頁）、證人顏國枝於
    警詢（偵一卷第31、32頁）、證人鄭宗雄於警詢（偵一卷第
    33、34頁）、證人陳勝義於警詢（警卷第9 、10頁）、證人
    趙秋鑾於警詢（警卷第11、12頁）、證人王家寶於警詢（警
    卷第13、14頁）、證人徐承文於警詢（警卷第15、16頁）、
    證人何培新於警詢（偵一卷第34至37頁）、證人廖欽盛於警
    詢（偵一卷第42至46頁）、證人潘金昌於警詢（偵一卷第47
    、48頁）、證人林美滿於警詢（偵一卷第49、50頁）、證人
    蘇秀幸於警詢（偵一卷第51、52頁）、證人簡高鑐鉞於警詢
    （偵一卷第53、54頁）、證人洪文生於警詢（偵一卷第55至
    58頁）、證人程瑛雪於警詢（偵一卷第60至63頁）證述之情
    節相符。並有高雄市政府三民第二分局搜索扣押筆錄、扣押
    物品目錄表（偵一卷第65至67頁）、查獲暨扣押物品照片（
    偵一卷第71至81頁、第185 頁）、被告所有車牌號碼ZKH-80
    2 號機車之車輛詳細資料報表、監視器畫面翻拍照片（偵一
    卷第101 頁、第93至95頁）、贓物認領保管單（蔡秀月部分
    ，偵一卷第69頁）、「陽明香榭大樓」監視錄影畫面翻拍照
    片（偵一卷第82、84頁）、「健康六六大樓」監視錄影畫面
    翻拍照片（偵一卷第83頁）、「凌翔綠第大樓」監視錄影畫
    面翻拍照片（偵一卷第85、86頁）、「華堡親密關係大樓」
    現場查證照片、監視錄影畫面翻拍照片（警卷第17、18頁）
    、高雄市政府警察局左營分局文自派出所受理各類案件紀錄
    表（警卷27頁）、「名流新貴大樓」監視錄影畫面翻拍照片
    （警卷第19至22頁）、高雄市政府警察局楠梓分局翠屏派出
    所受理各類案件紀錄表（警卷第28頁）、「安泰京都大樓」
    監視錄影畫面翻拍照片（警卷第23頁）、「建豪新都大樓」
    監視錄影畫面翻拍照片（警卷第24、25頁）、「自由居大樓
    」監視錄影畫面翻拍照片（偵一卷第87、88頁）、贓物認領
    保管單（廖欽盛部分，偵一卷第70頁）、「哈佛名廈大樓」
    監視錄影畫面翻拍照片（偵一卷第89頁）、「都會臻品大樓
    」監視錄影畫面翻拍照片、大樓門鎖遭破壞照片、車號VHT-
    077 號、LW3-870 號、XXX-077 號、682-ETZ 號等機車遭破
    壞情形照片（偵一卷第90至92頁）、前開4 部機車之車輛詳
    細資料報表（偵一卷第102 至107 頁）、「杉林曦大樓」監
    視錄影畫面翻拍照片（偵一卷第96、97頁）、「康詩丹庭大
    樓」監視錄影畫面翻拍照片（偵一卷第98、99頁）。又有螺
    絲起子2 支扣案可佐。足認被告之自白與事實相符，堪予採
    信。本件事證明確，被告上開犯行，均堪認定，應依法論科
    。
三、按刑法第321 條第1 項第3 款之所謂兇器，其種類並無限制
    ，凡客觀上足對人之生命、身體、安全構成威脅，具有危險
    性之兇器均屬之，且祇須行竊時攜帶此種具有危險性之兇器
    為已足。查，被告為附表二編號1 、6 、10之犯行時，攜帶
    前往現場之螺絲起子，客觀上足以殺傷人之生命、身體，顯
    為具有危險性之兇器無訛。又按大樓式或公寓式住宅之地下
    室、管理室、頂樓加蓋之儲藏室，係附屬於該大樓或公寓，
    為該種住宅之全體或特定（如頂樓住戶）居住人生活起居場
    所之一部分，與住宅之關係密不可分，如於侵入該種住宅地
    下室、管理室、頂樓儲藏室內竊盜，自應依刑法第321 條第
    1 項第1 款論罪。本件附表二所示之大樓，為供人居住之住
    宅，被告侵入大樓之管理室竊盜，自屬侵入住宅竊盜。核被
    告所為，分別係犯刑法第320 條第1 項普通竊盜罪、同法第
    320 條第3 項、第1 項普通竊盜未遂罪、第321 條第1 項第
    1 款、第3 款、第2 項加重竊盜既遂及未遂罪（詳如附表一
    、二所示）。被告就附表一編號3 、附表二編號3 部分，已
    著手實行竊盜行為，惟尚未得手，為未遂犯，此部分應依刑
    法第25條第2 項之規定減輕其刑。被告所犯上開15罪間，犯
    意各別，行為互殊，應予分論併罰。爰審酌被告正值壯年，
    不思以正途賺取財物，貪圖不法利益，屢次以侵入大樓管理
    室、撬開機車置物箱等方式，為本件竊盜犯行，惟念及犯後
    坦認犯行，態度良好，所竊得財物之價值、對被害人造成之
    損害，犯罪之手段、目的，被告之經濟狀況、智識程序、素
    行等一切情狀，認公訴人具體求處應執行有期徒刑5 年略嫌
    過重，分別量處如主文所示之刑，並定應執行刑，以資儆懲
    。又扣押之螺絲起子2 支，為被告所有且供本案竊盜犯罪所
    用之物，應依刑法第38條第1 項第2 款規定，在附表二編號
    1 、6 、10之犯行下宣告沒收。
四、至公訴意旨以：被告所犯行竊次數逾10次，顯染有犯罪之習
    慣，且再犯之機會甚高，請依竊盜犯贓物犯保安處分條例第
    3 條第1 項第1 款之規定，諭知於刑之執行前，令入勞動場
    所強制工作，以資矯治等語。按保安處分中之強制工作，旨
    在對嚴重職業性犯罪及欠缺正確工作觀念或無正常工作因而
    犯罪者，強制其從事勞動，學習一技之長及正確之謀生觀念
    ，使其日後重返社會，能適應社會生活。故決定是否令入勞
    動處所強制工作時，應予考量行為人所為行為之嚴重性、行
    為人所表現之危險性及對於行為人未來行為之期待性等事項
    ，以符宣告強制工作之目的（最高法院94年度台上字第6519
    號判決意旨參照）。查，被告雖曾於95年間因竊盜案件，經
    本院判處有期徒刑3 月、緩刑3 年，有臺灣高等法院被告前
    案紀錄表1 份（審卷第49至52頁）可考；然依被告之素行，
    其犯竊盜罪頻率尚非甚繁，難遽以推認其有犯罪習慣或欠缺
    正確工作觀念而犯罪。又本件竊盜犯行，被告係以侵入大樓
    管理室、撬開機車置物箱等方式為之，所竊之物品價值亦屬
    非鉅，堪認被告犯罪之嚴重性及危險性均屬有限，而僅係貪
    圖小利始為竊盜行為。且被告自陳係從事水泥工，因工作量
    減少，每月薪資約新臺幣（下同）1 萬多元等語，是被告亦
    非無謀生之技能。此外，本院認量處前開刑期，已足懲處被
    告前揭竊盜犯行，並得警惕其日後不再重蹈覆轍。是綜合考
    量上情，爰不併為強制工作之宣告，併此敘明。
據上論斷，應依刑事訴訟法第273 條之1 第1 項、第299 條第1
項前段，刑法第320 條第1 項、第3 項、第321 條第1 項第1 款
、第3 款、第2 項、第38條第1 項第2 款、第51條第5 款，判決
如主文。
本案經檢察官陳登燦到庭執行職務。
中    華    民    國    100    年    10    月    19   日
                  刑事第十六庭  法  官   洪榮家
以上正本證明與原本無異。
如不服本判決應於收受送達後10日內向本院提出上訴書狀，並應
敘述具體理由；如未敘述上訴理由者，應於上訴期間屆滿後20日
內向本院補提理由書（均須按他造當事人之人數附繕本）「切勿
逕送上級法院」。
中    華    民    國   100    年    10    月    19    日
                                書記官   陳鈺甯
附表一：（普通竊盜）
┌──┬────┬─────────┬───┬────┬────────┐
│編號│犯罪時間│犯罪地點及方式    │被害人│所犯法條│所犯罪名及宣告刑│
├──┼────┼─────────┼───┼────┼────────┤
│ 1  │99年1 月│在高雄市三民區鼎山│蔡秀月│刑法第32│犯竊盜罪，處有期│
│    │12日晚間│街「鼎山夜市」，徒│      │0 條第1 │徒刑參月。      │
│    │        │手竊取車牌號碼XQA-│      │項      │                │
│    │        │790 號機車置物箱內│      │        │                │
│    │        │之全聯福利中心福利│      │        │                │
│    │        │卡1 張。          │      │        │                │
├──┼────┼─────────┼───┼────┼────────┤
│ 2  │100 年5 │在高雄市三民區嫩江│江恩婷│刑法第32│犯竊盜罪，處有期│
│    │月5 日  │街98號前，徒手竊取│      │0 條第1 │徒刑參月。      │
│    │        │車牌號碼YAE-686 號│      │項      │                │
│    │        │機車置物箱內之紫色│      │        │                │
│    │        │包1 只、身分證、郵│      │        │                │
│    │        │局金融卡及中國信託│      │        │                │
│    │        │銀行信用卡各1 張。│      │        │                │
├──┼────┼─────────┼───┼────┼────────┤
│ 3  │100 年5 │在高雄市三民區十全│蔡家茂│刑法第32│犯竊盜罪，未遂，│
│    │月6 日凌│二路122 號「十全首│      │0 條第3 │處有期徒刑貳月。│
│    │晨      │富大樓」前，徒手開│      │項、1項 │                │
│    │        │啟蔡家茂監管之機車│      │        │                │
│    │        │置物箱，惟無所獲而│      │        │                │
│    │        │未能得手。        │      │        │                │
└──┴────┴─────────┴───┴────┴────────┘
附表二：（加重竊盜）
┌──┬────┬─────────┬───┬────┬────────┐
│編號│犯罪時間│犯罪地點及方式    │被害人│所犯法條│所犯罪名及宣告刑│
├──┼────┼─────────┼───┼────┼────────┤
│ 1  │100 年4 │在高雄市三民區褒揚│謝文裕│刑法第32│犯攜帶兇器、侵入│
│    │月7 日3 │街39號「陽明香榭大│      │1 條第1 │住宅竊盜罪，處有│
│    │時27分許│樓」，使用其所有、│      │項第1款 │期徒刑捌月。扣案│
│    │        │客觀上可供兇器使用│      │、第3款 │螺絲起子貳支，均│
│    │        │之螺絲起子，撬開門│      │        │沒收。          │
│    │        │鎖而侵入有人居住之│      │        │                │
│    │        │管理室，竊取抽屜內│      │        │                │
│    │        │現金8,900 元。    │      │        │                │
├──┼────┼─────────┼───┼────┼────────┤
│ 2  │100 年4 │在高雄市三民區覺民│顏國枝│刑法第32│犯侵入住宅竊盜罪│
│    │月11日2 │路581 號「健康六六│      │1 條第1 │，處有期徒刑柒月│
│    │時50分許│大樓」，侵入有人居│      │項第1款 │。              │
│    │        │住之管理室內，竊取│      │        │                │
│    │        │抽屜內現金1,000 元│      │        │                │
│    │        │。                │      │        │                │
├──┼────┼─────────┼───┼────┼────────┤
│ 3  │100 年4 │在高雄市三民區黃興│鄭宗雄│刑法第32│犯侵入住宅竊盜罪│
│    │月11日3 │路437 巷5 號「凌翔│      │1  條第2│，未遂，處有期徒│
│    │時32分許│綠地大樓」，侵入有│      │項、第1 │刑陸月。        │
│    │        │人居住之管理室內，│      │項第1 款│                │
│    │        │徒手欲行竊時，因遭│      │        │                │
│    │        │住戶發現、喝斥，而│      │        │                │
│    │        │未能得手。        │      │        │                │
├──┼────┼─────────┼───┼────┼────────┤
│ 4  │100 年4 │在高雄市左營區文自│陳勝義│刑法第32│犯侵入住宅竊盜罪│
│    │月12日2 │路87號「華堡親蜜關│      │1 條第1 │，處有期徒刑柒月│
│    │時35分許│係大樓」，侵入有人│      │項第1款 │。              │
│    │        │居住之管理室內，竊│      │        │                │
│    │        │取抽屜內郵局存摺1 │      │        │                │
│    │        │本、華南銀行存摺2 │      │        │                │
│    │        │本、汽車牌照稅單、│      │        │                │
│    │        │現金500 多元。    │      │        │                │
├──┼────┼─────────┼───┼────┼────────┤
│ 5  │100 年5 │在高雄市楠梓區德祥│趙秋鑾│刑法第32│犯侵入住宅竊盜罪│
│    │月1 日零│路12號「名流新貴大│      │1 條第1 │，處有期徒刑捌月│
│    │時55分許│樓」，侵入有人居住│      │項第1款 │。              │
│    │        │之管理室內，竊取抽│      │        │                │
│    │        │屜內之大門感應卡1 │      │        │                │
│    │        │張、現金12,000元。│      │        │                │
├──┼────┼─────────┼───┼────┼────────┤
│ 6  │100 年5 │在高雄市楠梓區德賢│王家寶│刑法第32│犯攜帶兇器、侵入│
│    │月8  日4│路220 巷5 號「安泰│      │1 條第1 │住宅竊盜罪，處有│
│    │時10分許│京都大樓」，侵入有│      │項第1款 │期徒刑捌月。扣案│
│    │        │人居住使用之管理室│      │、第3款 │螺絲起子貳支，均│
│    │        │，並使用其所有、客│      │        │沒收。          │
│    │        │觀上可供兇器使用之│      │        │                │
│    │        │螺絲起子，撬開管理│      │        │                │
│    │        │室之抽屜鎖，竊取現│      │        │                │
│    │        │金500 元。        │      │        │                │
├──┼────┼─────────┼───┼────┼────────┤
│ 7  │100 年5 │在高雄市楠梓區德賢│徐承文│刑法第32│犯侵入住宅竊盜罪│
│    │月8  日4│路220 巷30號「建豪│      │1 條第1 │，處有期徒刑柒月│
│    │時24分許│新都大樓」，侵入有│      │項第1款 │。              │
│    │        │人居住之管理室內，│      │        │                │
│    │        │竊取櫃子內現金500 │      │        │                │
│    │        │元。              │      │        │                │
├──┼────┼─────────┼───┼────┼────────┤
│ 8  │100 年5 │在高雄市三民區大昌│何培新│刑法第32│犯侵入住宅竊盜罪│
│    │月23日3 │一路147 號「自由居│      │1 條第1 │，處有期徒刑柒月│
│    │時10分許│大樓」，侵入有人居│      │項第1款 │。              │
│    │        │住之管理室內，竊取│      │        │                │
│    │        │抽屜內大樓門鎖感應│      │        │                │
│    │        │扣1 枚、現金400 元│      │        │                │
│    │        │。又接續進入地下室│      │        │                │
│    │        │停車場，扳開何培新│      │        │                │
│    │        │所有車牌號碼YAB-15│      │        │                │
│    │        │1 號、ZEQ-781 號機│      │        │                │
│    │        │車之置物箱，惟無所│      │        │                │
│    │        │獲而未能得手。    │      │        │                │
├──┼────┼─────────┼───┼────┼────────┤
│ 9  │100 年5 │在高雄市三民區大裕│廖欽盛│刑法第32│犯侵入住宅竊盜罪│
│    │月26日1 │路155 號「哈佛名廈│      │1 條第1 │，處有期徒刑柒月│
│    │時許    │大樓」，侵入有人居│      │項第1款 │。              │
│    │        │住之管理室內，竊取│      │        │                │
│    │        │抽屜內現金700 元。│      │        │                │
├──┼────┼─────────┼───┼────┼────────┤
│ 10 │100 年5 │在高雄市三民區金凌│潘金昌│刑法第32│犯攜帶兇器、侵入│
│    │月26日1 │街115 號「都會臻品│林美滿│1 條第1 │住宅竊盜罪，處有│
│    │時30分許│大樓」，(1)使用其所│蘇秀幸│項第1款 │期徒刑捌月。扣案│
│    │        │有、客觀上可供兇器│簡高鑐│、第3款 │螺絲起子貳支，均│
│    │        │使用之螺絲起子，撬│鉞    │        │沒收。          │
│    │        │開該大樓門鎖，侵入│      │        │                │
│    │        │有人居住之管理室，│      │        │                │
│    │        │並撬開管理室抽屜，│      │        │                │
│    │        │竊取現金170 元。(2)│      │        │                │
│    │        │接續持螺絲起子，撬│      │        │                │
│    │        │開該大樓地下停車場│      │        │                │
│    │        │之林美滿所有車牌號│      │        │                │
│    │        │碼LW3-870 號、XYA-│      │        │                │
│    │        │357號機車之置物箱 │      │        │                │
│    │        │，惟無所獲而未能得│      │        │                │
│    │        │手。(3)撬開蘇秀幸所│      │        │                │
│    │        │有車牌號碼VHT-007 │      │        │                │
│    │        │號機車置物箱，竊得│      │        │                │
│    │        │現金200 元；撬開簡│      │        │                │
│    │        │高鑐鉞所有車牌號碼│      │        │                │
│    │        │682-ETZ 號機車置物│      │        │                │
│    │        │箱，竊得現金120 元│      │        │                │
│    │        │，且撬開車牌號碼LX│      │        │                │
│    │        │8-862 、XXX-007 號│      │        │                │
│    │        │機車置物箱，惟均無│      │        │                │
│    │        │所獲。            │      │        │                │
├──┼────┼─────────┼───┼────┼────────┤
│ 11 │100 年5 │在高雄市三民區大豐│洪文生│刑法第32│犯侵入住宅竊盜罪│
│    │月28日3 │一路342 巷1 號「杉│      │1 條第1 │，處有期徒刑柒月│
│    │時9分   │林曦大樓」，侵入有│      │項第1款 │。              │
│    │        │人居住之管理室內，│      │        │                │
│    │        │竊取抽屜內現金1,59│      │        │                │
│    │        │3元。             │      │        │                │
├──┼────┼─────────┼───┼────┼────────┤
│ 12 │100 年5 │在高雄市三民區大福│程瑛雪│刑法第32│犯侵入住宅竊盜罪│
│    │月30日2 │街40巷79弄1 號「康│      │1 條第1 │，處有期徒刑柒月│
│    │時23分許│詩丹大樓」，侵入有│      │項第1款 │。              │
│    │        │人居住之管理室內，│      │        │                │
│    │        │竊取抽屜內現金2,80│      │        │                │
│    │        │0元。             │      │        │                │
└──┴────┴─────────┴───┴────┴────────┘
附錄本案論罪科刑法條：
中華民國刑法第320條
意圖為自己或第三人不法之所有，而竊取他人之動產者，為竊盜
罪，處5  年以下有期徒刑、拘役或 5 百元以下罰金。
意圖為自己或第三人不法之利益，而竊佔他人之不動產者，依前
項之規定處斷。
前二項之未遂犯罰之。
中華民國刑法第321 條
犯竊盜罪而有下列情形之一者，處6 月以上、5 年以下有期徒刑
，得併科新臺幣10萬元以下罰金：
一、侵入住宅或有人居住之建築物、船艦或隱匿其內而犯之者。
二、毀越門扇、牆垣或其他安全設備而犯之者。
三、攜帶兇器而犯之者。
四、結夥三人以上而犯之者。
五、乘火災、水災或其他災害之際而犯之者。
六、在車站、埠頭、航空站或其他供水、陸、空公眾運輸之舟、
    車、航空機內而犯之者。
前項之未遂犯罰之。